【裁判字號】    97,交聲,477
【裁判日期】    970430
【裁判案由】    交管條例聲異
【裁判全文】
臺灣板橋地方法院交通事件裁定        97年度交聲字第477 號
原處分機關  交通部公路總局臺北區監理所板橋監理站
異  議  人  邵忠
即受處分人
上列受處分人因違反道路交通管理處罰條例案件，對於交通部公
路總局臺北區監理所板橋監理站於民國97年3 月3 日所為之處分
（原處分案號：板監裁字裁41－RA0000000 號），聲明異議，本
院裁定如下：
    主  文
異議駁回。
    理  由
一、原處分機關以：異議人即受處分人邵忠所有之車號CTR －
    852 號普通重型機車，於民國96年12月31日18時44分許，在
    基隆市○○路509 巷口，因「行速65公里，限速50公里，超
    速15公里，未滿20公里。」違規，由基隆市警察局交通警察
    隊依違反道路交通管理處罰條例第40條規定，以基警交字第
    RA0000000 號舉發違反道路交通管理事件通知單逕行舉發，
    裁處罰鍰新臺幣（下同）1,200元，並依同條例第63條第1項
    第1 款（裁決書漏引第1 項第1 款）記違規點數1 點之處分
    。
二、聲明異議意旨略以：異議人於96年12月31日，騎乘機車行經
    基隆市○○路509 巷口時，雖因超速被照相，然經異議人查
    證，設置於該路口之固定式感應線圈測速器，因無國家檢驗
    機制，故測得數據並沒有證據力，且警方又拿不出國內測試
    標準與報告，所以認為警方所使用舉發之測速器未通過檢測
    合格，影響用路人權益，且適法性有瑕疵，為此聲明異議，
    請求撤銷原處分云云。
三、按汽車駕駛人，行車速度，超過規定之最高時速，或低於規
    定之最低時速，除有第43條第1 項第2 款情形外，處1,200
    元以上2,400 元以下罰鍰，並記違規點數1 點，道路交通管
    理處罰條例第40條第1 項、第63條第1 項第1 款分別定有明
    定。次按汽車駕駛人之違規行為經以科學儀器取得證據資料
    證明，當場不能或不宜攔截掣單舉發者，得對汽車所有人逕
    行舉發之，道路交通管理處罰條例第7 條之2 亦有明文。
四、經查：異議人邵忠所有之車號號CTR －852 號普通重型機
    車，於96年12月31日18時44分許，行經基隆市○○路509 巷
    口時，因「行速65公里，限速50公里，超速15公里，未滿20
    公里」之違規，為警拍照採證後逕行舉發，此為異議人所不
    爭執，並有基隆市警察局基警交字第RA0000000 號舉發違反
    道路交通管理事件通知單、採證照片2 幀附卷可稽，足認異
    議人於彼時騎乘普通重型機車，確有超速違規之事實無誤。
    雖異議人辯稱：經異議人查證設置於基隆市○○路509 巷口
    之固定式感應線圈測速器，因無國家檢驗機制，故測得數據
    沒有證據力，且警方又拿不出國內測試標準與報告，所以認
    為警方所使用舉發之測速器未通過檢測合格，影響用路人權
    益，且適法性有瑕疵云云置辯。惟查，本件逕行舉發違規事
    件係經以架設在上開路口之「微電腦闖紅燈及測速自動照相
    設備」之科學儀器依法蒐證，且本件舉發違規地點前約340
    公尺處，已設有行車時速限制50公里標誌，且牌面下方又附
    掛有「前有測速照相」告示牌，足供提醒用路人注意前方有
    照相設施，並應依速限標誌所規定速率行駛等情，此有基隆
    市警察局以97年2 月14日基警交字第0970004315號函復說明
    詳實，並有本件基隆市○○路速限標誌及告示牌相關位置照
    片2 幀附卷可參。復查，本件線圈憑應式測速照相設備（固
    定桿）係於96年11月6 日由他處遷移至南榮路509 巷口，而
    該感應線圈係重新切割埋設，線圈按裝方式及線材規格，則
    依原出產國所訂規範設置及進口，其準確度應屬無疑，目前
    尚無故障情事，有基隆市警察局97年4 月8 日基警交字第
    0970009493號函存卷可考。且經本院依職權指示基隆市警察
    局派遣警車至實地測試該測速照相設備之準確性並拍攝照片
    存證，該警局遂於97年4 月2 日至實地駕駛警車測試，以警
    車模擬本件違規機車之時速65公里時，即得每秒約行駛
    18.0556 公尺之行車距離，而依該測速照相設備所連續拍攝
    得本件逕行舉發違規之採證照片2 張，第1 張相片與第2 張
    相片拍攝時間係相距1.8 秒，故經換算以時速65公里於1.8
    秒所行駛得距離應約為32.5公尺，而警車所模擬之時速再經
    警將由同一測速照相設備拍攝得之第2 張所示警車所在位置
    與第1 張照片所示警車所在位置之距離，以軟尺實際測量結
    果，該兩地確實相距約32.5公尺無誤；又該闖紅燈測速照相
    設備（RLC36 型）經荷蘭測量局檢驗合格，且其檢驗報告合
    格證書亦經臺灣臺北地方法院所屬民間公證人公證等情，此
    有基隆市警察局97年4 月8 日基警交字第0970009493號函附
    中英譯文證書、警車時地測試所拍攝之相片6 幀、實地量測
    距離之相片4 幀等件在卷可考，據上，足認該基隆市○○路
    509 巷口前設置之測速自動照相設備功能運作正常準確無誤
    。異議人空言指摘該測速儀器未通過檢測合格，故測得之數
    據並無證據能力云云，無非係卸責之詞，不足採信。綜上，
    異議人違規超速之事證明確，原處分機關就上開違規事實援
    引前揭規定，裁處異議人罰鍰新臺幣1,200 元，並記違規點
    數1 點，於法並無不當，本件異議為無理由，應予駁回。
五、據上論斷，應依道路交通案件處理辦法第19條，裁定如主文
    。
中    華    民    國    97    年    4     月    30    日
                  交通法庭法  官  林淑婷
以上正本證明與原本無異
如不服本裁定應於送達後5 日內向本院提出抗告狀
                          書記官  林金良
中    華    民    國    97    年    4     月    30    日


司法院資訊處製作；財團法人民間司法改革基金會備份。
